臺灣板橋地方法院刑事判決　　　　　　100年度簡上字第299號
上　訴　人　臺灣板橋地方法院檢察署檢察官
被　　　告　林冠宇
上列上訴人因被告竊盜案件，不服本院100 年度簡字第584 號，
中華民國100 年2 月10日第一審判決（聲請簡易判決處刑書：臺
灣板橋地方法院檢察署99年度偵字第30216 號）提起上訴，本院
第二審合議庭判決如下：
    主      文
上訴駁回。
    事實及理由
一、按被告以外之人於審判外之陳述，雖不符前4 條之規定，而
    經當事人於審判程序同意作為證據，法院審酌該言詞陳述或
    書面陳述作成時之情況，認為適當者，亦得為證據，刑事訴
    訟法第159 條之5 定有明文；故當事人如放棄對原供述人之
    反對詰問權，於審判程序表示同意該等傳聞證據可作為證據
    ，除法院認該傳聞證據欠缺適當性外，自可承認其證據能力
    。經查，關於本案屬於審判外陳述之傳聞證據，公訴人、被
    告林冠宇於審判程序均同意作為證據，且經本院審酌該證據
    作成情況均無不適當之情形，是依上開規定，認得作為本案
    證據。
二、經本院審理結果，認原審判決之認事、用法、量刑均無不當
    ，應予維持，並引用附件第一審刑事簡易判決書關於事實、
    證據及理由之記載。
三、檢察官循告訴人高欽賢請求上訴，則以被告犯後不具悔意，
    無和解誠意，亦未賠償告訴人損失，而認原審量刑過輕，指
    摘原判決不當云云。經查，原審以被告所為係犯刑法第320
    條第1 項之竊盜罪，並審酌被告甫於民國99年1 月9 日因竊
    盜案件縮刑期滿（經本院以98年度簡字第5413號判處拘役59
    日、台灣台北地方法院以98年度簡字第2353號判處拘役55日
    ，合併定應執行刑為拘役110 日，未構成累犯），仍未知警
    惕，且正值青壯，不思正道取財，竟圖不勞而獲，任意竊取
    他人財物達新臺幣33,000元，又迄未與告訴人達成和解、賠
    償損害，然念及犯後坦承犯行、深具悔意等情，予以量刑，
    顯見上訴理由所稱之被告尚未與告訴人和解、亦未賠償及被
    告之犯後態度等，已經原審於科刑時詳為審酌。且被告已依
    本院之安排，與告訴人達成和解，雖被告謂目前尚無資力清
    償，然告訴人則表示請求維持原判之意，有本院100 年4 月
    29日準備程序筆錄1 份可憑（見本院卷第45頁反面），足見
    被告並非存有無庸賠償被害人損失之心態，難認上訴意旨關
    於被告無悔過之意云云屬實。是本院審酌上情後，認原審認
    事用法均無違誤，並已就刑法第57條揭示之各種量刑條件妥
    為斟酌，實無過輕之不當。從而，上訴人執前開事由提起上
    訴，指摘原判決不當，為無理由，自應予以駁回。
四、據上論斷，應依刑事訴訟法第455 條之1 第3 項、第368 條
    、第373 條，判決如主文。
本案經檢察官賴建如到庭執行職務。
中    華    民    國   100    年    5     月    25    日
                  刑事第十五庭  審判長法  官  王綽光
                                      法  官  黃司熒
                                      法  官  洪珮婷
以上正本證明與原本無異。
不得上訴。
                                      書記官  陳永訓
中    華    民    國   100    年    5     月    26    日